【裁判字號】    95,交聲,737
【裁判日期】    950907
【裁判案由】    聲明異議
【裁判全文】
臺灣臺南地方法院交通事件裁定         95年度交聲字第737號
移送機關    交通部公路總局嘉義區監理所臺南監理站
異議人即    甲○○
受處分人
上列受處分人因違反道路交通管理處罰條例案件，對於交通部公
路總局嘉義區監理所台南監理站民國95年6月22日所為之裁決處
分（處分案號：嘉監南字第裁74-Ｚ00000000號）聲明異議，本
院裁定如下：
    主  文
異議駁回。
    理  由
一、本件異議意旨略以：異議人即受處分人甲○○於民國九十五
    年五月十四日九時四十一分駕駛5182-ＧＨ號自小客車，行
    駛於國道一號北上二七二．九公里處被攔停，員警以雷射槍
    告知超速，該雷射槍是否能準確測速，並無文件可證明，也
    沒有提供照片證明即是異議人之車輛超速等語。
二、經查：本件異議人於於九十五年五月十四日駕駛5182-Ｇ
    Ｈ號自小客車，行經最高限速為時速一百公里之國道一號北
    上二七二．九公里處被攔停，經警以雷射槍測定其行車速度
    達時速一百十三公里為由予以舉發，嗣經原處分機關即交通
    部公路總局嘉義區監理所台南監理站裁處以異議人違反處罰
    條例第三十三條第一項、第六十三條第一項規定，裁處異議
    人罰鍰新台幣（下同）三千元並記違規點數一點，有內政部
    警政署國道公路警察局公警局交字第Ｚ00000000號舉發違反
    道路交通管理事件通知單及原處分機關嘉監南字第裁74-Ｚ
    00000000號違反道路交通管理事件裁決書在卷可參。本件
    執勤警員所用之雷射槍測速器，係內政部警政署國道公路警
    察局第四警察隊所提供，該隊使用美國製之雷射槍測速器均
    有定期送檢驗，九十四年五月二十五日送台灣光學有限公司
    檢驗結果均可正常操作使用，有該公司檢驗報告一份附卷可
    稽，另該批雷射槍測速器出廠時亦均經鑑測可正常使用，亦
    有卷附密西根州立大學電機工程系Ｐ．  ＤＡＶＩＤ  ＦＩ
    ＳＨＥＲ教授實驗室及野外鑑測報告、中文譯文、認證書各
    一份可參。由上開資料內容，可知該雷射測速槍測速結果之
    誤差，應在－2英里到＋1英里／小時以內，故本件執勤警員
    所使用之雷射槍測速器之準確度及正確性，應值信賴。再證
    人乙○○到庭結證稱該雷射槍屬紅外線單點鎖定，只會鎖定
    瞄準的那部車，不會測到別部，此種雷射槍測速器並無法提
    供照片，伊確定沒有攔截錯誤，伊當場並表示異議人超速等
    情，並有內政部警政署國道公路警察局第四警察隊九十五年
    五月三十日公警四交字第０九五０四七０九五六號函在卷可
    參，故本件執勤警員對於異議人上開違規超速行為之認定與
    舉發，核無錯誤，足證異議人確有超速之違規事實甚明。
    另按執行交通勤務警察依法律規定製單舉發違反道路交通管
    理處罰條例所列之違規事實，並由公路主管機關加以處罰，
    係行政機關執行公權力措施而對外直接發生法律效果之單方
    行政行為，本質上為行政處分，受處分人不服公路主管機關
    所為之處罰，依道路交通管理處罰條例第八十七條之規定向
    管轄地方法院聲明異議，自屬行政救濟程序。至行政救濟程
    序舉證責任之分配，今日學說及實務已不採行政處分公定力
    理論，而承認行政訴訟上當事人之法的對等性觀念，認為行
    政救濟程序之舉證責任分配，應採民事訴訟上舉證責任分配
    原則，八十七年十月二十八日修正公布之行政訴訟法第一百
    三十六條同揭此旨，而明文規定準用民事訴訟法第二百七十
    七條舉證責任分配之原則。是此，異議人雖以前情置辯，惟
    未就未超速乙節主張之，並提出確實事證以供本院調查，是
    其空言所辯尚非可信。
三、綜前所述，異議人有於上述時、地，駕駛前開自小客車，行
    經最高速限為時速一百公里之路段時，行車速度為時速一百
    十三公里，超速之違規事實，既可認定。則原處分機關引用
    管理處罰條例第三十三條第一項、第六十三條第一項規定，
    裁處異議人罰鍰三千元並記違規點數一點，於法並無不當，
    本件異議無理由，應予駁回。
四、據上論結，應依道路交通管理處罰條例第87條第2項、道路
    交通案件處理辦法第19條，裁定如主文。
中    華    民    國    95    年    9     月    7     日
                  交通法庭法  官  鍾邦久
以上正本證明與原本無異。
如不服本裁定應於送達後5日內向本院提出抗告狀（應附繕本）
。
                          書記官  陳慧玲
中    華    民    國    95    年    9     月    7     日


司法院資訊處製作；財團法人民間司法改革基金會備份。
